臺灣臺北地方法院刑事判決　　　　　　99年度訴字第1015號
公　訴　人　台灣台北地方法院檢察署檢察官
被　　　告　林界宏
選任辯護人　洪士傑律師（扶助律師）
上列被告因違反毒品危害防制條例案件，經檢察官提起公訴（99
年度毒偵字第7291號），本院判決如下：
    主  文
林界宏意圖販賣而持有第三級毒品，累犯，處有期徒刑肆年陸月
。扣案之第三級毒品愷他命貳包（合計驗餘毛重貳佰零壹點柒陸
公克），沒收之。
    事  實
一、林界宏明知愷他命（俗稱K他命）係毒品危害防制條例第2條
    第2項第3款所規定之第三級毒品，非經許可不得販賣或持有
    ，竟於民國99年3月13日為警查獲前某日，在不詳地點，向
    真實姓名不詳之人購入愷他命2包，並於購入後基於販賣之
    意圖而持有之。嗣於99年3月13日凌晨零時10分許，駕駛車
    號3230-HN號自用小客車，攜帶前開愷他命2包行經台北市中
    山區○○○路、錦州街口時，經警臨檢查獲，並扣得第三級
    毒品愷他命2包（合計毛重201.92公克，合計驗餘毛重
    201.76公克）。
二、案經台北市政府警察局中山分局報告台灣台北地方法院檢察
    署檢察官偵查起訴。
    理  由
一、證據能力之認定：
（一）按訊問被告，應全程連續錄音；必要時，並應全程連續錄
      影。但有急迫情況且經記明筆錄者，不在此限。筆錄內所
      載之被告陳述與錄音或錄影之內容不符者，除有前項但書
      情形外，其不符之部分，不得作為證據；司法警察官或司
      法警察詢問犯罪嫌疑人時，準用上開規定；除法律另有規
      定外，實施刑事訴訟程序之公務員因違背法定程序取得之
      證據，其有無證據能力之認定，應審酌人權保障及公共利
      益之均衡維護，刑事訴訟法第100條之1第1項、第2項、第
      100條之2、第158條之4分別定有明文。考其立法目的，在
      於建立詢問筆錄之公信力，並擔保詢問程序之合法正當；
      亦即在於擔保犯罪嫌疑人之陳述，係出於自由意思及筆錄
      所載內容與陳述相符。如果犯罪嫌疑人之自白，係基於自
      由意思而非出於不正之方法，且其自由之陳述與事實相符
      ，縱令於詢問時未經全程連續錄音或錄音故障而無聲音，
      致詢問程序稍嫌微疵，仍難謂其自白之筆錄，無證據能力
      （最高法院99年度台上字第7741號判決參照）。
（二）經查，被告於本院行準備程序時並未主張其自白係出於脅
      迫、利誘等不正方法取得，僅辯稱並無於警詢、偵查中供
      稱有販賣意圖（本院99年7月30日、99年11月5日、99年11
      月12日準備程序筆錄），嗣經本院勘驗被告99年3月13日
      之警詢錄音，該筆錄第2頁第11行原記載：我有意圖轉售
      或販賣今日所持有之愷他命毒品，而該部分筆錄之錄音結
      果如下：
      被告：我有想要賣，可是還沒有就...
      員警：你之前接觸K他命的時候你有幫別人買過？
      被告：沒有。
      員警：那你有賣給別人過嗎？
      被告：從來沒有，我2月底那時候自己才開始吃。
      員警：那你怎麼會想要賣？那你想要賣給誰？
      被告：他跟我講說一次拿多一點會比較便宜。
      員警：那你有想要賣給誰？你有朋友嗎？知道朋友在吸食
            嗎？
      被告：還不知道。我就想說拿多...我自己本身有在吃，
            或許有朋友要，也許可以賣。
      員警：你就是想說可以賺一點這樣子？
      被告：對啊，就是這樣子而已啊，問題就還沒有就...，
      上情有本院99年11月5日準備程序筆錄在卷可按，則原筆
      錄記載被告稱有意圖轉售或販賣，與本院勘驗錄音之內容
      並無不符，被告確有於警詢時答稱有想要賣之意思，且被
      告與員警此段對話一問一答語氣自然，亦無照稿唸出之問
      題。
（三）辯護人以被告之警詢筆錄錄音光碟錄音全長僅5分多鐘，
      錄音內容之問與答之間異常緊密，認非以自然之一問一答
      方式作成筆錄，惟上開錄音內容雖僅有5分多鐘，然被告
      與員警間問答之語氣自然，且有許多問答內容並未記載於
      筆錄中，此觀上開勘驗情形可知。證人即詢問員警張家瑋
      （原名張恩章）證稱：（根據勘驗，警詢錄音從開始到結
      束只有5分20幾秒，這是怎麼回事？）因為他問完了，我
      們會拿筆錄給他看，我們問他直接回答等語（本院99年12
      月8日審判筆錄），核與被告所供：從頭到尾只有製作一
      份筆錄，但是中間有改，是我做了筆錄之後，警察叫我出
      去，對我說這樣製作筆錄檢察官是不會相信，所以他跟我
      講怎麼講，講完之後筆錄做完了，出去到外面坐過了約5
      分鐘，警員說沒有錄到音，才重新錄音等語（本院99年11
      月5日準備程序筆錄）相符，是本件係先製作筆錄，製作
      筆錄完員警發現並未錄音，始再行訊問、錄音，是本件員
      警訊問時並未遵守刑事訴訟法第100之1訊問被告應全程錄
      音之規定。惟經本院勘驗被告上開警詢錄音之內容，發現
      被告與員警間之對話並非依照其筆錄照念，仍有實際訊問
      、回答，亦屬訊問時有錄音，雖並未全程連續錄音，踐行
      之程序有瑕疵，然衡量司法警察違背程序之情節尚非嚴重
      ，被告於錄音部分問答自然，語氣平和，可認係出於其自
      由意思而為陳述，本件涉嫌罪名係意圖販賣而持有第三級
      毒品，法定刑為有期徒刑3年至10年，本院審酌人權保障
      及公共利益間均衡維護之結果，爰依刑事訴訟法第158條
      之4之規定，認有證據能力。
（四）再本院勘驗被告99年3月13日之偵查筆錄錄音，在光碟開
      始後第4分鐘時，檢察官詢問被告這兩包愷他命是要拿去
      賣的？並大聲詢問稱：你沒有打算要賣，你買兩大包要幹
      什麼？一百零幾公克耶，你在跟我怎麼樣，在開玩笑？被
      告答稱：不是，檢察官你聽我講，我承認我有想要拿去賣
      ，但是阿正跟我講說買多一點比較便宜，說我不想要賣，
      那是騙人的等情明確，經本院製有勘驗筆錄在卷（本院99
      年11月12日準備程序筆錄），是被告亦確有在偵查中供述
      有想要賣愷他命一情。辯護人以檢察官於偵查中大聲斥責
      被告，違反刑事訴訟法第98條之規定等語為被告辯護，惟
      檢察官雖有音量變大之情形，然觀察其上下語意，尚難認
      檢察官上開問話係屬威逼喝斥被告而為不正取供。
（五）被告於本院審理時始辯稱其警詢、偵查中之供述非出於自
      由意思，陳稱：一開始我就說我沒有要賣，是我要吃的，
      張家瑋一開始有把我這些說詞打進去，後來又消掉，是因
      為有一位警官進來把我拉出去，說這樣講檢察官不會相信
      ，問我要被收押或是拼交保，張家瑋剛好也出來，再進去
      之後就把這一段消掉（本院99年12月8日審判筆錄）；筆
      錄做到一半時，有一位員警把我叫出去，因為我筆錄一開
      始講說是我自己要吃的，他就跟我說我這樣講檢察官不會
      相信，我說不會相信那我該怎麼辦，他說那你要交保還是
      要被收押，我就很害怕，之後我再進去之後張家瑋警員就
      把筆錄消掉，重新打，問我是不是想要賣掉，我就照他們
      說的回答（本院100年1月5日審判筆錄），惟其先前於本
      院準備程序時均未陳述因警察之不正訊問而妨害其自由陳
      述之意思，其於本院審理時始辯解：遭員警不正取供，所
      辯尚難遽以採信。且依被告所辯，員警稱：檢察官不會相
      信，要拼交保還是被收押，尚屬員警對於該案件在法律上
      之判斷，亦難以上開言詞即認員警以脅迫、利誘之不正方
      法訊問被告。
（六）此外，被告及辯護人對於其他各項證據資料，未於言詞辯
      論終結前聲明異議，本院審酌下列各項資料作成時之情況
      ，認為以之作為證據為適當，依刑事訴訟法第159條之5規
      定，均得作為證據。
二、訊據被告林界宏固坦承持有2包愷他命之事實，惟矢口否認
    有何意圖販賣而持有第三級毒品愷他命之犯行，辯稱：伊在
    偵查時有向檢察官反應過，警察當時秤重只有1百多公克，
    且伊有跟檢察官說伊買愷他命是要自己吃的，完全沒有想要
    賣，伊在警察局時是說：就算我想要賣，也不知道要賣誰；
    再警察製作筆錄時對伊稱：你說沒有要販賣的意思，檢察官
    不會相信，叫伊要怎麼講，筆錄做完後，警員說沒有錄到音
    ，才重新錄音云云。然查：
（一）員警查獲被告持有之2包愷他命後拍照存證，經本院提示
      予被告辨認，被告供稱：照片上之2包愷他命確為伊遭查
      獲之愷他命（本院99年7月30日準備程序筆錄），且證人
      即員警周治國亦於本院審理時證稱：如照片所示的這兩包
      毒品，我有看到等語（本院99年12月8日審判筆錄），而
      經本院調取扣案之愷他命2包，其外觀與前開照片上所示
      完全相同，並製有勘驗扣案愷他命之筆錄在卷可按（本院
      99年12月8日審判筆錄），足認本件扣案之毒品確為被告
      遭查獲時扣得之愷他命無疑。而該2包愷他命經送內政部
      警政署刑事警察局鑑定，2包愷他命合計驗前毛重為
      201.92公克，有內政部警政署刑事警察局鑑定書（偵卷第
      39頁）在卷可稽，是被告持有之愷他命2包總毛重應為
      201.92公克無訛，員警於查獲後所記載秤重之重量（毛重
      104公克，淨重103公克）應係錯誤。被告雖於本院審理時
      改稱：現在看起來好像沒有那麼大包等語，核屬空言否認
      ，所辯無足採信。
（二）被告持有之愷他命2包，驗前總毛重201.92公克（包裝塑
      膠袋總重約2.46公克），取0.16公克鑑定用罄，純度約百
      分之98，2包驗前總純質淨重約195.47公克，有內政部警
      政署刑事警察局鑑定書（偵卷第39頁）在卷可稽。經查，
      依據美國司法部全國藥物情報中心2004年7月公報記載，
      口服方式施用愷他命40至75毫克時有輕微幻覺，200毫克
      以上有身體解離感及瀕臨死亡之幻覺。另依據
      Disposition of Toxic Drugs and Chemicals in Man一
      書第五版記載，有三名成人使用Ketamine靜脈注射或肌肉
      注射900至1,000毫克後致死之案例，有行政院衛生署管制
      藥品管理局97年11月3日管檢字第0970010851號函可資參
      照，另據學者研究指出藥物濫用者一般施用之愷他命劑量
      為50毫克，鼻吸使用劑量為60至100毫克，亦有行政院衛
      生署管制藥品管理局97年10月2日管檢字第0970009654號
      函可供參考。被告持有之2包愷他命經內政部警政署刑事
      警察局秤重，驗前總毛重達201.92公克（包裝塑膠袋總重
      約2.46公克），其純度約百分之98，純質淨重高達195.47
      公克，亦即被告所持有之毒品每公克即含有980毫克之純
      質愷他命，依照前開函文所述人體施用愷他命可能致死之
      900至1,000毫克之用量計算，被告持有之上開愷他命亦得
      以施用199次，而依藥物濫用者一般施用之愷他命劑量（
      鼻吸方式）60至100毫克計算，被告持有之淨重199.46公
      克愷他命甚至可施用1,954次至3,257次（純質淨重195.47
      公克×1,000÷100＝1,954.7，195.47公克×1,000÷60＝
      3,257.8），足見其所有之愷他命數量極為龐大，顯非僅
      供自己施用可以施用完畢之數量。又被告於本院審理時供
      稱：伊有施用愷他命的習慣，將愷他命捲到煙裡面吸用，
      平均一天可以抽到2包，最多可以3包，1包香煙有20支香
      煙，1公克愷他命大概可做4、5支煙捲等語（本院100年1
      月5日審判筆錄），則依被告供述之施用量，每天約施用
      40支至60支愷他命香煙，需要10至15公克之愷他命，其每
      日施用之愷他命純量高達9,800毫克至14,700毫克（10×
      0.98×1,000＝9,800，15×0.98×1,000＝14,700），顯
      然足以致人於死，堪認其上開供述並非可採。又被告於偵
      查中供稱：扣案2包愷他命伊可以用1個多月（99年5月7日
      偵查筆錄，偵卷第47頁），依照其所供述之施用時間計算
      （195.47÷60日×1,000＝3,257.8毫克），該每日施用量
      亦足以致死。綜上，被告供述矛盾百出，與事實不符，其
      供稱所持有之愷他命係供自己施用，顯難採信。
（三）被告先於本院審理時辯稱：我在警察局的時候是說就算我
      想要賣，也不知道要賣誰，我沒有在警察局的時候說有想
      要賣，後來移送的時候，在偵查庭的時候我也是這樣的回
      答等語（本院99年7月30日準備程序筆錄），嗣經本院勘
      驗被告之警詢筆錄及偵查筆錄，被告於警詢及偵查中均供
      承：有想要賣一情（本院99年11月5日、99年11月12日準
      備程序筆錄），被告前開辯解顯與實情不符。
（四）被告供稱：伊是向綽號「阿正」之人購買愷他命，都是撥
      打0000000000給他（99年3月13日警詢筆錄，偵卷第8頁）
      ，嗣於偵查中供稱：99年3月12日中午用公共電話打電話
      給阿正，問他何時有空，他說晚上才有空，所以約晚上11
      點半在錦州街、新生北路交易等語（99年5月7日偵查筆錄
      ，偵卷第47頁），再被告於本院審理時供稱：我跟阿正是
      在酒店認識的，之前阿正都叫我打0960的電話，那天我打
      他電話打不通，我就跑去他上班的酒店那裡，泊車小弟幫
      我去叫他等語（本院100年1月5日審判筆錄），數次之供
      述內容互不符合，且被告所供稱阿正使用之0000000000號
      電話於99年3月12日並無與任何電話通話之紀錄，此有
      0000000000號行動電話雙向通聯紀錄在卷可佐（偵卷第60
      頁），足認被告前開供詞顯非實在。
（五）綜上，被告辯解上開愷他命係供自己施用，以及購入愷他
      命之時間、對象、過程均非可採。被告於99年3月13日凌
      晨駕駛車輛攜帶巨量之愷他命，既非甫購得愷他命，所購
      得之愷他命數量龐大，已非個人所能施用，其具有販賣意
      圖足可認定。本件事證明確，被告犯行洵堪認定。
三、核被告所為，係犯毒品危害防制條例第5條第3項之意圖販賣
    而持有第三級毒品罪。被告前於95年間，因過失傷害案件，
    經台灣高等法院以95年度交上訴字第88號判處有期徒刑5月
    確定，因公共危險案件，經台灣板橋地方法院以94年度交訴
    字第80號判處有期徒刑1年確定，嗣經減刑暨定應執行之刑
    為有期徒刑7月，於98年10月19日易科罰金執行完畢，有台
    灣高等法院被告前案紀錄表在卷可按，其受有期徒刑之執行
    完畢後，5年以內故意再犯本件有期徒刑以上之罪，為累犯
    ，依刑法第47條第1項之規定加重其刑。爰審酌被告有公共
    危險前科，否認犯行，所持有之愷他命數量龐大，對於社會
    秩序之危害甚大等一切情狀，量處如主文所示之刑。檢察官
    具體求處有期徒刑7年，惟本院認量處如主文所示之刑已足
    為被告犯行之處罰，檢察官求刑尚屬過重。又毒品危害防制
    條例對於意圖販賣而持有之第三級毒品之沒收，並無特別規
    定，應回歸刑法之適用，而依毒品危害防制條例第11條之1
    第1項規定，無正當理由不得擅自持有第三級毒品，則第三
    級毒品係屬違禁物，應依刑法第38條第1項第1款之規定沒收
    之（最高法院96年度台上字第728號、第884號判決意旨參照
    ）。是扣案之第三級毒品愷他命2包（合計驗餘毛重201.76
    公克）係屬違禁物，用以盛裝愷他命之外包裝袋2個，沾染
    愷他命而無法全部析離，應併同愷他命一併依刑法第38條第
    1項第1款沒收之。
據上論斷，依刑事訴訟法第299條第1項前段，毒品危害防制條例
第5條第3項，刑法第11條前段、第47條第1項、第38條第1項第1
款，判決如主文。
本案經檢察官郭郁到庭執行職務
中    華    民    國   100    年    1     月    19    日
                  刑事第七庭  審判長法  官  林庚棟
                                    法  官  章曉文
                                    法  官  林欣苑
上正本證明與原本無異。
如不服本判決應於收受送達後10日內向本院提出上訴書狀，並應
敘述具體理由；其未敘述上訴理由者，應於上訴期間屆滿後20日
內向本院補提理由書（均須按他造當事人之人數附繕本）「切勿
逕送上級法院」。
                                    書記官  莊怡仙
中    華    民    國   100    年    1     月    20    日
附錄所犯法條
毒品危害防制條例第5條
意圖販賣而持有第一級毒品者，處無期徒刑或 10 年以上有期徒
刑，得併科新臺幣 7 百萬元以下罰金。
意圖販賣而持有第二級毒品者，處 5 年以上有期徒刑，得併科
新臺幣 5 百萬元以下罰金。
意圖販賣而持有第三級毒品者，處 3 年以上 10 年以下有期徒
刑，得併科新臺幣 3 百萬元以下罰金。
意圖販賣而持有第四級毒品或專供製造、施用毒品之器具者，處
 1 年以上7 年以下有期徒刑，得併科新臺幣 1 百萬元以下罰金
。